臺灣苗栗地方法院刑事判決　　　　　 100年度交簡上字第19號
上　訴　人　臺灣苗栗地方法院檢察署檢察官
被　　　告　李乾彰
上列上訴人因公共危險案件，不服本院100 年度苗交簡字第356
號中華民國100 年6 月22日第一審判決（聲請簡易判決處刑案號
：10 0年度偵字第1198號、第2232號），提起上訴，本院管轄之
第二審合議庭判決如下：
    主  文
上訴駁回。
    事實及理由
一、本案經本院審理結果，認第一審判決認事用法及量刑均無不
    當，應予維持，並引用第一審判決書記載之事實、證據及理
    由（如附件）。
二、上訴人上訴意旨略以：原判決事實認定固無違誤，惟被告李
    乾彰呼氣酒精濃度測試值高達每公升0.89毫克，駕車行駛於
    國道3 號高速公路上，肇事致告訴人鄧明芬受傷，雖於審理
    中與告訴人達成和解，然和解金新臺幣（下同）1 萬元仍尚
    未支付，難認被告有何深切悔意而無再犯之虞，況過去類似
    之酒駕公共危險犯行，亦均未諭知緩刑之宣告，基於平等原
    則及罪刑相當原則、一般預防及特別預防犯罪之理論，不應
    予被告緩刑，爰請撤銷原判決緩刑部分等語。
三、按刑之量定係事實審法院得自由裁量之事項，若其未有逾越
    法定刑之範圍，且亦非明顯違背正義者，即不得遽指為違法
    ；緩刑為法院刑罰權之運用，旨在獎勵自新，祇須合於刑法
    第74條所定之條件，法院本有自由裁量之職權（最高法院76
    年度台上字第4984號、87年度台上字第2544號判決意旨分別
    參照）。次按刑罰之量定，固屬法院自由裁量之職權行使，
    但仍應審酌刑法第57條所列各款事由及一切情狀，為酌量輕
    重之標準，並非漫無限制；在同一犯罪事實與情節，如別無
    其他加重或減輕之原因，下級審法院量定之刑，亦無過重或
    失輕之不當情形，則上級審法院對下級審法院之職權行使，
    原則上應予尊重（最高法院85年度台上字第2446號判決意旨
    參照）。又於有罪判決中，究應如何量處刑罰，及是否為緩
    刑之宣告，均為實體法賦予審理法官得為自由裁量之事項，
    倘其未逾越法律所規定範圍，或濫用其權限之情形，即不得
    任意指摘為違法，此方符憲法第80條所宣示獨立審判之真義
    。
四、原審依據刑事訴訟法第449 條第1 項前段、第454 條第2 項
    ，刑法第185 條之3 、第42條第3 項前段、第74條第1 項第
    1 款、第2 項第3 款，刑法施行法第1 條之1 第1 項等規定
    ，並審酌被告為警查獲時酒精濃度值、酒後行駛之時間及路
    段、肇事產生實害、被告生活狀況及智識程度等一切情狀，
    量科罰金新台幣（下同）7 萬元，併諭知以1000元折算1日
    之易服勞役折算標準。並敘明被告無任何犯罪前科，犯罪所
    生危害非鉅，犯後亦已坦承犯行，節省不必要之調查資源，
    復與告訴人達成和解，告訴人亦同意撤回傷害案件之告訴，
    給予被告附條件緩刑之機會等情，足見被告深刻之悔意，堪
    認被告歷此偵、審程序教訓，已知警惕而無再犯之虞，原審
    綜合各情，認所宣告之刑以暫不執行為適當，併予宣告緩刑
    2 年。
五、原審已依刑事訴訟法第452條第2項詳細記載認定之犯罪事實
    、證據及應適用之法條，其認事用法並無不當，且已依刑法
    第57條規定審酌本案一切情狀予以量刑，緩刑之宣告亦合於
    刑法第74條第1項第1款規定，並詳予說明宣告緩刑之理由，
    復就緩刑宣告附有相當條件，以啟自新，況被告已於100年7
    月21日支付1 萬元予告訴人，及時履行緩刑所附條件，有存
    款明細乙紙在卷可稽（見本院卷第16頁），深具悔意，因認
    原審刑罰裁量權之行使俱無違法不當，本院管轄第二審之合
    議庭原則上即應尊重原審，仍予維持。本件上訴無理由，應
    予駁回。
據上論斷，應依刑事訴訟法第455 條之1 第1 項、第3 項、第37
3 條、第368 條，判決如主文。
本案經檢察官林文中到庭執行職務。
中    華    民    國   100    年    10    月    27    日
                  刑事第二庭  審判長法  官  楊清益
                                    法  官  呂曾達
                                    法  官  張新楣
以上正本證明與原本無異。
不得上訴。
                                    書記官  張玉楓
中    華    民    國   100    年    10    月    27    日
附錄本案論罪科刑法條：
刑法第185條之3
服用毒品、麻醉藥品、酒類或其他相類之物，不能安全駕駛動力
交通工具而駕駛者，處1 年以下有期徒刑、拘役或科或併科15萬
元以下罰金。